臺灣士林地方法院小額民事判決
                                    111年度士小字第190號
原      告  明台產物保險股份有限公司

法定代理人  長瀬耕一
訴訟代理人  陳振盛  
            陳昱宏  
被      告  陳宸羽  
上列當事人間侵權行為損害賠償事件，本院於民國111年1月26日
言詞辯論終結，本院判決如下：
    主  文
被告應給付原告新臺幣壹萬貳仟零參拾陸元，及自民國一百一十
一年一月二十一日起至清償日止，按年息百分之五計算之利息。
原告其餘之訴駁回。
訴訟費用新臺幣壹仟元，其中新臺幣陸佰柒拾參元由被告負擔，
餘由原告負擔。
本判決原告勝訴部分得假執行。
    事實及理由要領
一、按因侵權行為涉訟者，得由行為地之法院管轄，民事訴訟法
    第15條第1項定有明文；查本件原告主張之侵權行為地為臺
    北市大同區，本院自有管轄權。又被告經合法通知，無正當
    理由而不於調解期日到場，爰依民事訴訟法第436條之12第1
    項之規定，准依到場原告之聲請，命即為訴訟之辯論，並由
    其一造辯論而為判決。
二、原告起訴主張：被告於民國109年6月1日下午7時25分許，駕
    駛車牌號碼000-0000號自用小客車（下稱A車），行經臺北
    市○○區○○○路○段000號對面處，自後方碰撞於該處停等之原
    告所承保之訴外人邱楊博所有並由其駕駛之車牌號碼000-00
    00號自用小客車（下稱B車），造成B車受損，而B車曾向原
    告投保車體損失險，事故發生時尚在保險期間內，原告業依
    保險契約賠付該車之必要修復費用，共計新臺幣（下同）17
    882元（其中零件費用：7938元，工資費用：1480元，烤漆
    費用：8464元），並依保險法第53條之規定取得代位求償權
    ，爰依侵權行為損害賠償及保險代位請求權之法律關係提起
    本件訴訟，並聲明被告應給付原告17882元，及自起訴狀繕
    本送達翌日起至清償日止，按年息百分之五計算之利息。
三、得心證之理由：
  ㈠按因故意或過失，不法侵害他人之權利者，負損害賠償責任
    ；又汽車、機車或其他非依軌道行駛之動力車輛，在使用中
    加損害於他人者，駕駛人應賠償因此所生之損害；又不法毀
    損他人之物者，被害人得請求其物因毀損所減少之價額，民
    法第184條第1項前段、第191條之2、第196條分別定有明文
    。次按，物被毀損時，被害人除得依民法第196條請求賠償
    外，並不排除民法第213條至第215條之適用；另依民法第19
    6條請求賠償物被毀損所減少之價額，得以修復費用為估定
    之標準，但以必要者為限（例如：修理材料以新品換舊品，
    應予折舊），最高法院77年度第9次民事庭會議決議參照。
    末按，被保險人因保險人應負保險責任之損失發生，而對於
    第三人有損失賠償請求權者，保險人得於給付賠償金額後，
    代位行使被保險人對於第三人之請求權；但其所請求之數額
    ，以不逾賠償金額為限，保險法第53條第1項亦有明文。
  ㈡經查：原告主張之事實，業據其提出與其所述相符之汽車保
    險單、行車執照、駕駛執照、道路交通事故當事人登記聯單
    、道路交通事故資料申請書、估價單、結帳工單、統一發票
    、汽車險賠款同意書、現場圖等影本及車損照片為證，並有
    本院依職權向臺北市政府警察局交通警察大隊調取之現場圖
    、A3類道路交通事故調查紀錄表、當事人登記聯單、現場照
    片等肇事資料在卷可稽，而被告經合法通知無正當理由未到
    場，亦未提出書狀為任何具體的聲明及陳述，應堪信原告之
    主張為真實，是原告本於上開法律規定，請求被告賠償B車
    修復費用，尚屬有據。又原告主張B車之修復費用17882元（
    其中零件費用：7938元，工資費用：1480元，烤漆費用：84
    64元），雖有上開估價單及統一發票為據，然原告承保之B
    車係106年8月出廠，此有該車行照影本附卷可稽，且前開車
    輛修復之費用包括零件7938元，衡以本件車輛有關零件部分
    之修復，既以新零件更換被損害之舊零件，則在計算損害賠
    償額時，自應將零件折舊部分予以扣除，而依行政院所發佈
    之固定資產耐用年數表及固定資產折舊率表，小客車之耐用
    年數為5年，依定率遞減法每年折舊千分之369，惟折舊累積
    總和不得超過該資產成本原額之十分之九，參酌營利事業所
    得稅查核準則第95條第6項規定：「固定資產提列折舊採用
    平均法、定率遞減法或年數合計法者，以1年為計算單位，
    其使用期間未滿1年者，按實際使用之月數相當於全年之比
    例計算之，不滿1月者，以1月計」，則B車自出廠日至發生
    本件交通事故之日即109年6月1日止，業已實際使用超過2年
    11月，則就B車輛之更換零件部分所得請求被告賠償之範圍
    ，扣除折舊後之費用估定為2092元（計算方式詳如附表），
    加上其餘非屬零件之工資費用1480元及烤漆費用8464元，合
    計原告得向被告請求之車輛修復費用應為12036元（即2092＋
    1480＋8464＝12036）。
  ㈢又給付無確定期限者，債務人於債權人得請求給付時，經其
    催告而未為給付，自受催告時起，負遲延責任；其經債權人
    起訴而送達訴狀，或依督促程序送達支付命令，或為其他相
    類之行為者，與催告有同一之效力；又遲延之債務，以支付
    金錢為標的者，債權人得請求依法定利率計算之遲延利息；
    又應付利息之債務，其利率未經約定，亦無法律可據者，週
    年利率為百分之五，民法第229條第2項、第233條第1項前段
    、第203條分別定有明文。查本件請求被告給付侵權行為損
    害賠償事件，未經原告舉證證明定有期限，應認屬未定期限
    債務，依上開規定，被告應自受催告時起始負遲延責任，而
    本件起訴狀繕本，業於111年1月10日寄存送達於被告之住所
    地，此有送達證書附卷可參，是原告就上揭所得請求之金額
    ，尚得請求自起訴狀繕本寄存送達生效之翌日即111年1月21
    日起至清償日止，按年息百分之五計算之利息。從而，原告
    依上開法律關係，求為判決如主文第1項所示，為有理由，
    應予准許，逾此範圍之請求，為無理由，應予駁回。
四、本件係就民事訴訟法第436條之8第1項適用小額程式所為被
    告部分敗訴之判決，依同法第436條之20規定，應依職權就
    原告勝訴部分宣告假執行，並依同法第79條之規定職權確定
    訴訟費用額為1000元（第一審裁判費），其中673元應由被
    告負擔，其餘應由原告負擔。
中　　華　　民　　國　　111 　年　　2 　　月　　23　　日
                  士林簡易庭  法  官  黃雅君
　　　　　　　　　
以上正本係照原本作成。
如不服本判決，應於送達後20日內，向本院提出上訴狀並應記載
上訴理由，表明關於原判決所違背之法令及其具體內容與依訴訟
資料可認為原判決有違背法令之具體事實，如於本判決宣示後送
達前提起上訴者，應於判決送達後20日內補提上訴理由書（須附
繕本）。
中　　華　　民　　國　　111 　年　　2 　　月　　23　　日
                              書記官  吳俊明
　　　　　　　　　　　　　　　
附表
-----
折舊時間           金額
第1年折舊值        7,938×0.369=2,929
第1年折舊後價值    7,938-2,929=5,009
第2年折舊值        5,009×0.369=1,848
第2年折舊後價值    5,009-1,848=3,161
第3年折舊值        3,161×0.369×(11/12)=1,069
第3年折舊後價值    3,161-1,069=2,092